臺灣臺中地方法院民事裁定           
                                    111年度司繼字第747號
聲  請  人  何新琦  
受  選任人  謝文明律師    
                     事務所設臺中市○區○○○道○段000   號18樓之1
上列聲請人聲請為被繼承人鄭周明選任遺產管理人事件，本院裁
定如下：
    主      文
選任謝文明律師為被繼承人鄭周明之遺產管理人。
准對被繼承人鄭周明之大陸地區以外繼承人為承認繼承之公示催
告。被繼承人鄭周明之大陸地區以外繼承人，應自前項公示催告
最後揭示於法院公告處、資訊網路及其他適當處所之日起，壹年
內承認繼承，上述期限屆滿，無繼承人承認繼承時，被繼承人鄭
周明之遺產，於清償債權並交付遺贈物後，如有賸餘即歸屬國庫
。
聲請程序費用由被繼承人鄭周明之遺產負擔。
    理      由
一、按繼承開始時，繼承人之有無不明，而無親屬會議或親屬會
    議未於一個月內選定遺產管理人者，利害關係人或檢察官得
    聲請法院選任遺產管理人，並由法院依公示催告程序，定六
    個月以上之期限，公告繼承人，命其於期限內承認繼承，民
    法第1177條、第1178條規定甚明。次按，先順序繼承人均拋
    棄其繼承時，由次順序之繼承人繼承。其次順序繼承人有無
    不明或第四順序之繼承人均拋棄其繼承權者，準用關於無人
    承認繼承之規定，民法第1176條第6項定有明文。
二、本件聲請意旨略以：聲請人與被繼承人鄭周明（男、民國00
    年0月00日生、身分證統一編號：Z000000000號、生前最後
    住所：臺中市○○區○○路000巷00號）同為座落台中市○○區○○
    段000地號土地之共有人之一，因被繼承人已於90年7月15日
    死亡，其繼承人均已拋棄繼承，是否仍有應繼承之人不明，
    且無親屬會議選定遺產管理人，為使上開共有土地能順利處
    分，爰依民法第1177條及第1178條第2項規定，
    聲請為被繼承人鄭周明選任遺產管理人等語。
三、經查，聲請人上開主張之事實，業據其提出被繼承人鄭周明
    之除戶戶籍謄本、繼承系統表、大里區仁化段785地號土地
    登記謄本、本院110年度司繼字第1097號民事裁定、90年10
    月19日中院洋民戊90繼字第715號家事法庭函影本等資料為
    證，復經本院依職權調取90年度繼字715號及110年度司繼字
    第1097號卷宗查核無訛，堪信為真實。從而，聲請人聲請選
    任被繼承人鄭周明之遺產管理人，揆諸前揭規定，為有理由
    ，應予准許。嗣經本院函詢臺中市律師公會名冊之律師有無
    擔任本件遺產管理人之意願，有謝文明律師具狀陳報同意擔
    任本件遺產管理人，此有家事陳述意見狀附卷可稽。茲審酌
    謝文明為執業律師，具有專業知識及能力，且與被繼承人鄭
    周明所遺遺產間無利害關係，若由其擔任本件遺產管理人，
    應能秉持其專業倫理擔當此具公益性質之職務，並順利達成
    管理保存及清算遺產之任務。執此，本院認為由謝文明律師
    擔任被繼承人鄭周明之遺產管理人，應屬妥適，爰選任之。
四、依家事事件法第127條第4項規定，裁定如主文。
中　　華　　民　　國　　111 　年　　6 　　月　　29　　日
                  家事法庭  司法事務官　張吉祥
以上正本係照原本作成。
如不服本件裁定，得於裁定書送達之翌日起10日內，以書狀敘述
理由，向本庭提起抗告，並應繳納抗告費新台幣1000元。  
中　　華　　民　　國　　111 　年　　6 　　月　　29　　日
                                書記官　林雅慧